【裁判字號】    89,易,772
【裁判日期】    890726
【裁判案由】    毀損等
【裁判全文】
臺灣彰化地方法院刑事判決                          八十九年度易字第七七二號
    公  訴  人  臺灣彰化地方法院檢察署檢察官
    被      告  甲○○
右列被告因毀損等案件，經檢察官提起公訴（八十九年度偵字第二四七九號），本院
判決如左：
    主  文
甲○○無罪。
    理  由
一、公訴意旨略以：被告甲○○於民國八十九年二月二十七日中午十二時許，因告訴
    人丙○○將賣豬肉之自小貨車停在其所經營之久大餐廳專用停車場出入口，致影
    響用餐客人車輛之出入，遂前往告訴人丙○○停放在停車場出入口，即彰化縣社
    頭鄉○○村○○○路六十八號前之豬肉車攤，要求告訴人丙○○駛離，惟因該車
    鑰匙不在告訴人丙○○身上，無法馬上駛離，被告甲○○當場即以台語「幹」一
    語，辱罵告訴人丙○○，並另行起意，從該豬肉攤上拿起豬肉砧板摔在地上，以
    致破裂，足生損害於告訴人丙○○，經告訴人丙○○提出告訴，因認被告前開所
    為涉有刑法第三百零九條第一項之公然侮辱罪及同法第三百五十四條之毀損罪嫌
    云云。
二、按犯罪事實應依証據認定之，無証據不得推定其犯罪事實，刑事訴訟法第一百五
    十四條定有明文。又對不利於被告事實之認定，須依積極証據，苟積極証據不足
    為不利於被告事實之認定時，即應為有利於被告之認定，更不必有何有利之証據
    ，且告訴人之告訴，係以使被告受刑事訴追為目的，是其陳述是否與事實相符，
    仍應調查其他証據以資審認（最高法院三十年上字第八一六號，五十二年台上字
    第一三００號判例參照）。
三、訊據被告甲○○固坦承於前揭時地曾與告訴人丙○○交談一次，惟堅決否認涉有
    前開犯行，辯稱當時僅找告訴人丙○○要伊請其夫將擋住其餐廳出入口之車輛移
    動，以免影響喜宴客人之停車，並未以「幹」之字語辱罵告訴人，亦未毀損告訴
    人所有之砧板，未涉犯公然侮辱及毀損犯行等語。公訴人認被告涉有前開犯行，
    係以告訴人之指述及遭毀損破裂之豬肉砧板照片等為據。惟經查：
    （一）本件事故發生之際，係中午時分，被告開設餐廳，當日並有訂於十二時之
          喜宴，業據証人陳思原及乙○○結証在卷，則本件事故發生當時既已係喜
          宴時刻，當有甚多人在場，告訴人停於該處車輛又係販賣豬肉之攤位，按
          之常理，若有告訴人所述之爭吵，必當有多人在場目睹，惟告訴人竟僅稱
          有買豬肉之客人在場，卻未能提出當時聽聞及目睹被告以「幹」之詞辱罵
          伊或損壞其砧板之人証，甚不合常理，況被告既經營餐廳，辦理喜宴當甚
          為忙碌，縱因告訴人所駕駛之車輛擋住被告餐廳之出入口，被告曾應客人
          要求至該處處理，豈可能有甚多之時間既辱罵告訴人，又將砧板摔壞？故
          告訴人所述，尚有不符常理之處。
    （二）再參以証人陳思原証稱，伊於當日十二時前後到被告開設餐廳喝喜酒（另
          証人乙○○之兄嫁女在被告餐廳辦喜宴），因餐廳停車場入口被小貨車擋
          住，伊將車停於別處（附近），至餐廳內有遇到被告，其後被告忙，伊亦
          與朋友聊天，不知發生糾紛之事；証人乙○○亦結稱，當日係其兄之女出
          嫁，伊於十二時許至餐廳，當時停車場入口圍一大群人，無法入內，因有
          一小貨車停在該處，又有一部車要出來，其所開之車無法停入，故停至圖
          書館附近，至餐廳內有看到被告，當時停車場入口發生糾紛處未見到被告
          在該處，有看到砧板在地上，在車上未看到砧板有無破損等語，則証人陳
          思原、乙○○既均於當日十二時前後，相繼在餐廳內均仍見被告，顯見被
          告所述當時曾與告訴人交談之時間應甚短，再參以証人乙○○目睹停車場
          附近發生糾紛，且砧板在地上之處所均未見被告在場，則尚難認告訴人所
          有之砧板被丟在地上時被告在場，以此推論，亦難認被告當時有為前開犯
          行，且縱告訴人所述曾遭辱罵或毀損物品之事屬實，亦難認係被告所為，
          蓋其時當尚有非被告之他人因告訴人停車而生糾紛，此亦據証人乙○○証
          述綦詳。
    （三）又本件事故發生後，告訴人於同日十三時四十分許，即至彰化縣警察局田
          中分局社頭所製作筆錄，當時供稱「於八十九年二月二十七日十二時許，
          在社頭鄉○○村○○○路六十八號前，我賣豬肉之自小貨車Ｒ８─７６７
          ０號車停於甲○○所經營之久大餐廳專用停車場出入口，甲○○因停車問
          題，至社頭鄉○○路我所經營之豬肉攤口出惡言罵我「幹」字，再至社頭
          鄉仁雅村信義六十八號前我停車處，從我Ｒ８─７６７０自小貨車車內拿
          豬肉砧板摔在地上，導致破裂毀損」（警卷所附相片係另案之相片，與本
          件無關，併予敘明），其原所述之被辱罵時間係於十二時許，在社斗路之
          豬肉攤，砧板係被辱罵後，被告再至信義三路六十八號前損壞，二處相距
          雖非甚遠，但當非正忙於辦喜宴招待客人之被告可分身為之，故告訴人於
          警訊時所述尚有可疑之處，其後告訴人於偵查中，經被告辯稱僅曾至停車
          場處找告訴人交談一次後，始坦承被告確實僅找伊一次，並供稱地點係在
          停車場處非如其於警訊中供述之，先至另處即社斗路之豬肉攤辱罵伊後，
          再至停車處毀損砧板，有前揭筆錄在卷可查，按之常理，告訴人於提出告
          訴時，距事故發生甫約一小時多，應係記憶最深，不可能出錯，然竟對其
          指述被告犯罪之時、地供述有誤，顯然其指述不可信，則告訴人前後指述
          既不一，尚不得以此有瑕疵之指述，即認被告涉有前開犯行甚明，公訴人
          僅以告訴人此先後於重要事故供述不符之指述為據，認被告涉有前開犯行
          ，尚屬速斷。
    （四）況依卷附告訴人所提出之毀損之豬肉砧板相片所示（附於偵查卷中），該
          豬肉砧板甚厚重，當不可能僅以摔在地上之舉動即可令之破碎分成三片（
          中心處斷裂），顯係需甚大力氣之舉動方可造成，故退萬步言之，告訴人
          所述縱係屬實，然依當時之情景是否得造成前揭砧板之破碎致令不堪使用
          ，亦尚屬可疑。
綜上所述，告訴人前揭指述既不可採，被告前開所辯尚堪採信，此外復查無其他積極
証據足資証明被告前開所為涉有公訴人指述之犯行，核之前揭規定及判例意旨所示，
自應為被告無罪之諭知。
據上論斷，應依刑事訴訟法第三百零一條第一項前段，判決如主文。
中      華      民      國      八十九    年    七    月    二十六      日
                                臺灣彰化地方法院刑事第二庭
                                    法      官  王  紋  瑩
右正本證明與原本無異。
如不服本判決，應於判決送達後十日內，向本院提出上訴狀( 須附繕本 )。
告訴人或被害人對於判決如有不服具備理由請求檢察官上訴者，其上訴期間之計算係
以檢察官收受判決正本之日期為準。
                                    法院書記官  鄭  秀  鑾
中      華      民      國      八十九    年    七    月    二十九      日


司法院資訊處製作；財團法人民間司法改革基金會備份。
